Rosa María Toledo Cortés

Aldous Huxley 5378

Col. Vallarta Universidad. C.P. 45110

Guadalajara, Jalisco.

Lugar y fecha nacimiento : Hermosillo, Sonora,

México. 15 de Octubre de 1973

Estado civil: casada Tel.: (33) 36730750

Email: toledorosy@hotmail.com



Seguir desarrollando mis competencias adquiridas durante 20 años de experiencia en la administración con un nivel académico, profesionalismo y que pueda participar de manera activa al logro de objetivos, generando valor agregado a una organización, mediante la creación de ideas, iniciativa propia, trabajo en equipo y dinamismo.

ESTUDIOS

Sep.1998-Dic. 2002	Maestría en Finanzas Instituto Tecnológico y de Estudios Superiores de Monterrey (ITESM), Guadalajara, Jal.
Sep.1991-Dic. 1995	Lic. Administración y Finanzas Universidad Panamericana (UP), Campus Guadalajara, Jal.
Sep.1988-Jun. 1991	Preparatoria Femenil Universidad Autónoma de Guadalajara(u.a.g.), Guadalajara, Jal.

Idiomas:

Inglés: Avanzado Francés: Básico

Programas manejados: Microsoft Office, Visual Basic, Herramientas Financieras: Manejo Infosel, Bloomberg, Tandem (sistema BMV), Sentra, calculadora financiera.

EXPERIENCIA LABORAL

Ago.2017 – A la fecha UNIVERSIDAD TECMILENIO Campus Guadalajara.

Guadalajara, Jal. Docente Profesional

Tareas realizadas

• Impartir, preparar, coordinar, evaluar dentro del proceso educativo cursos, materias de nivel licenciatura, Actualmente Finanzas Corporativas, Administración y Finanzas, Economía Internacional y Proyectos de Portafolios. Reconocimiento Involucramiento, Positividad y Logro, Docente mes Febrero 2018.

Oct.2016 -Sept.2017 CENTRAL CARGO INTERNACIONAL, S.A. DE C.V. Servicios Logística.

Guadalajara, Jal. Administración y Cuentas por cobrar

Tareas realizadas:

- Administración de las oficinas, supervisión de cuentas por cobrar Suc. Gdl., México, Monterrey y Bajío (León, Qro, SLP)
- Procedimiento de otorgar crédito a clientes, custodia expedientes,facturación, cancelaciones,notas de crédito, servicios Internos, seguimiento custodia archivo legal, supervisión reportes semanales, mensuales cobranza, facturación, cancelaciones, flujos, garantías. Compras insumos, mantenimientos.

Ago.2010 - Abril 2016 VECTOR CASA DE BOLSA, S.A. DE C.V. Intermediaria Bursátil.

Guadalajara, Jal. Gerente Administrativo Regional

Tareas realizadas:

Administración de las sucursales Gdl.,Ags.,Mor.,Pto Vallarta.,Qro.,Celaya,
Colima,León, Andares (Región Occidente y Bajío).Administración de la tesorería Corporativo (cambios)
liquidación a clientes. Tesorería liquidación a clientes Bursátil y apertura
de Contratos de Intermediación Bursátil bajo la norma ISO 9001:2002 ABS Quality
Evaluation, Inc. Contabilidad, cuentas por pagar de la región, apoyo áreas capital humano,
valores,servicios internos, fiscal, contraloría normativa, administración por objetivos.
Miembro del comité de responsabilidad social.

Feb1995- Ago 2010 VECTOR CASA DE BOLSA, S.A. DE C.V. Intermediaria Bursátil.

Guadalajara, Jal. Jefe de Tesorería División Occidente

Tareas realizadas:

Manejo de la Administración y tesorería de la Casa de Bolsa sucursales Gdl., Ags.,Mor.,Celaya, Qro. División Occidente. Operación bajo normas de Certificación ISO9001:2000 para procesos de liquidación de clientes. Apertura, custodia y seguimiento de contratos de intermediación bursátil. Administración, evaluación, coordinación, y seguimiento de las áreas contables, recursos humanos, servicios internos. Custodia de valores. Diversas actividades administrativas.

Octubre 1994-enero 1995. SISTEMA PARA EL DESARROLLO INTEGRAL DE LA FAMILIA (DIF) Guadalajara

Guadalajara, Jal. Asistente de Dirección General

Tareas realizadas:

 Apoyo en la realización del Plan de Acción 1996.Control y seguimiento de la Agenda Directiva, manejo diario de recepción de información.Coordinación, apoyo y elaboración de reportes mensuales de asistencia social. Manejo del sistema (TAS), Teléfono de Atención Social. Actividades diversas administrativas

Jul 1993-Sept.1994 CASA DE BOLSA, BANCOMER, S.A. DE C.V. Guadalajara

Guadalajara, Jal. Asistente Administrativo de Operación, Administración y Control de Gestión

Tareas realizadas:

• Elaboración de reportes mensuales de productividad y tenencia, División Occidente. Valuación y comisiones a promotores. Proceso y seguimiento para otorgar tarjetas de crédito Patrimoniales. Manejo del archivo administrativo. Diversas actividades administrativas.

REFERENCIAS LABORALES

Lic. Fernando Arámbula Orozco

Vector Casa de Bolsa, S.A. de C.V. Director Regional Pacífico

Teléfono: 36787900 E-mail: farambul@vector.com

C.P. José Isaias González Guerra

Vector Casa de Bolsa, S.A. de C.V.

Gerente de Tesorería

Teléfono: (55)52 62 36 00 E-mail: igonzale@vector.com.mx

M. Yanina Fallad Sam Sam

Pollo Pepe

Director Administración y Finanzas

Teléfono: 3331567353 E-mail: Yanina.fallad@pollopepe.com

REFERENCIAS PERSONALES

Lic. Alfredo Meneses Cibrián

Dirección General Invivus Teléfono : 33 38093898 **C.P. Carlos Alberto Núñez**

Administración

Teléfono: 33 10555559

FORMACIONES ADICIONALES E INTERESES

- Certificado de Fundamentos en la Psicología Positiva, Universidad Tecmilenio Campus Gdl Abril 2018.
- XXVII Foro Empresarial IMEF GDL 2016. La Inversión como motor de crecimiento. IPADE Business School GdI
- Carrera de Líderes, nivel básico. Great Place to Work México.2015
- Curso FATCA (Foreign Account Tax Compliance Act) Junio 2015
- Cursos de calidad certificado ABS Quality Evaluations, Inc. Ultima actualización Noviembre 2003. Norma ISO9001:2000.
- Curso de Lavado de Dinero. FATF (Financial Action Task Force on Money Laundering). Octubre 2003.
- Diplomado Empresa Hogar ESDAI. Escuela de Administración de Instituciones.
- Instituto para Ejecutivos Bursátiles (INBU).
- Cursos para apoderado Bursátil. Marco legal, Contabilidad, Análisis Financiero, Prácticas Bursátiles. Duración: 5 meses/ Jun. 1999
- Curso Avanzado Visual Basic. Universidad Panamericana Guadalajara. (duración: 4 meses). Enero 1999.
- Curso Liderazgo, basado en principios y valores. Guadalajara, Jalisco. (Duración: 2 meses),1998.
- Participante II Jornada de Relaciones Industriales. Cambio de época, cambio de estrategia. Noviembre 1995.
- Conferencias Financieras CONFIN III. México, expectativas de un país de cambios. Abril 1995.
- Curso de Computación. (u.a.g.). Guadalajara, Jal. 1990
- Idioma Inglés. Instituto Anglo Mexicano de Cultura, A.C. Guadalajara, Jal. 1979-1988
- Idioma Francés. Preparatoria Femenil (u.a.g.). Guadalajara, Jal. 1988-1990

Investigaciones

• Tesis nivel maestría "Efectos de las fusiones y adquisiciones en los precios de acciones de las empresas que cotizan en la Bolsa Mexicana de Valores".